臺灣高等法院臺中分院刑事判決　　　　　民國九十四年度上易字第一六五號
　　上　訴　人　臺灣苗栗地方法院檢察署檢察官
　　被　　　告　乙○○
右上訴人因被告違反毒品危害防制條例案件，不服臺灣苗栗地方法院中華民國九十三
年十二月二十一日第一審簡式審判程序判決（民國九十三年度易字第四○一號，起訴
案號：臺灣苗栗地方法院檢察署民國九十三年度毒偵字第五一六號），提起上訴，本
院判決如左：
    主      文
上訴駁回。
    事      實
一、乙○○前於民國（下同）九十年間，因施用毒品案件，經臺灣苗栗地方法院裁定
    送觀察、勒戒後，認無繼續施用毒品之傾向，由臺灣苗栗地方法院檢察署檢察官
    於九十年一月二十九日，以九十年度毒偵字第一三○號偵查終結不起訴處分後，
    復於同年間，因施用毒品案件，經臺灣臺中地方法院裁定送觀察、勒戒後，認有
    繼續施用毒品之傾向，經該院裁定令入戒治處所施以強制戒治，嗣經該院裁定停
    止戒治付保護管束，至九十一年五月二十四日保護管束期滿，未經撤銷停止戒治
    而執行完畢，刑事責任部分，經臺灣臺中地方法院以九十年度沙簡字第四二七號
    判處有期徒刑四月如易科罰金以三百元折算一日確定，並於九十一年六月七日易
    科罰金執行完畢。詎乙○○猶不知悔改，於強制戒治執行完畢五年內基於施用第
    二級毒品安非他命之概括犯意，自九十三年三月三日起至同年五月十七日某時止
    ，在苗栗縣苗栗市坪頂東二十七之一號住處，以將安非他命置於吸食器中加熱後
    吸其煙霧之方式，連續施用第二級毒品安非他命多次。迨九十三年五月二十二日
    下午六時三十分許，在上址住處，為警執行搜索後查獲，並扣得其所有供施用毒
    品之第二級毒品安非他命二小包（測試驗餘後，含袋重共計一點零二公克）及吸
    食器二組。
二、案經苗栗縣警察局苗栗分局報請臺灣苗栗地方法院檢察署檢察官偵查起訴。
    理      由
一、右揭事實，業據被告乙○○（以下稱被告）於本院審理時坦承不諱，並經證人即
    苗栗縣警察局苗栗分局文山派出所警員劉漢雄到庭證述屬實，而被告於九十三年
    五月二十二日經警查獲於翌日（即二十三日）所採集之尿液，經送苗栗縣衛生局
    檢驗結果，呈安非他命陽性反應，有該局九十三年五月二十八日苗衛檢字第０９
    ３０００７７１８號煙毒尿液檢驗成績書一份附卷可稽，此外，復有安非他命二
    小包（測試驗餘後，含袋重共計一點零二公克）、吸食器二組扣案可佐，及現場
    照片十幀在卷足憑，顯見被告之自白與事實相符。又被告於九十年間，因施用毒
    品案件，經原審法院裁定送觀察、勒戒後，認無繼續施用毒品之傾向，由臺灣苗
    栗地方法院檢察署檢察官於九十年一月二十九日，以九十年度毒偵字第一三○號
    偵查終結不起訴處分後，復於同年間，因施用毒品案件，經臺灣臺中地方法院裁
    定送觀察、勒戒後，認有繼續施用毒品之傾向，經該院裁定令入戒治處所施以強
    制戒治，嗣經該院裁定停止戒治付保護管束，至九十一年五月二十四日保護管束
    期滿，未經撤銷停止戒治而執行完畢，刑事責任部分，則經臺灣臺中地方法院以
    九十年度沙簡字第四二七號判決有期徒刑四月確定等情，有上開案號之不起訴處
    分書、刑事判決書各一份在卷足憑。本件事證明確，被告於五年內三犯施用毒品
    之犯行堪以認定。
二、查安非他命為毒品危害防制條例第二條第二項第二款規定之第二級毒品，核被告
    所為，係犯毒品危害防制條例第十條第二項之施用第二級毒品罪。被告施用甲基
    安非他命前持有安非他命之低度行為應為其施用之高度行為所吸收，不另論罪。
    被告先後多次施用安非他命之犯行，時間緊接，方法相同，所犯係構成要件相同
    之罪名，顯係基於概括犯意反覆為之，為連續犯，應依刑法第五十六條規定以一
    罪論，並加重其刑。查被告於九十年間，因施用毒品案件，經臺灣臺中地方法院
    以九十年度沙簡字第四二七號判決有期徒刑四月如易科罰金以三百元折算一日確
    定，於九十一年六月七日易科罰金執行完畢，有臺灣高等法院被告全國前案紀錄
    表一份在卷可考，其受有期徒刑之執行完畢後，五年以內再犯本件有期徒刑以上
    之罪，為累犯，應依刑法第四十七條規定加重其刑，並遞加重之。原審法院審酌
    被告前有施用毒品之前科，又經過二次觀察、勒戒，甚至進行強制戒治，猶一再
    施用毒品，顯見其尚無法徹底戒除毒癮，惟考量施用毒品乃係戕害其自己健康行
    為，影響身心健康，本件施用毒品之期間、次數，且被告自警詢、檢察官偵查中
    及原審法院審理時均坦承施用毒品，態度尚可及檢察官求刑稍嫌過重等一切情狀
    ，適用刑事訴訟法第二百七十三條之一第一項，第二百九十九條第一項前段，毒
    品危害防制條例第十條第二項，第十八條第一項前段，刑法第十一條前段，第五
    十六條，第四十七條，第三十八條第一項第二款之規定，判決被告連續施用第二
    級毒品罪，累犯，量處有期徒刑拾月。至扣案之白色結晶二小包（測試驗餘後，
    含袋重共計一點○二公克），為被告所施用之第二級毒品安非他命乙情，業據被
    告自白在卷，且經證人劉漢雄於原審法院證述甚詳，佐以其尿液又經檢出安非他
    命陽性反應，足見被告自白不虛，尚堪採信，上開安非他命毒品確為第二級毒品
    ，自應依毒品危害防制條例第十八條第一項規定沒收銷燬；另扣案之吸食器二組
    ，係被告供施用安非他命毒品所用，且為其所有，亦據被告於原審法院審理時供
    明在卷，爰依刑法第三十八條第一項第二款規定宣告沒收。經核原審法院認事用
    法，均無不合，量刑亦屬妥適。被告在本院審理中請求從輕量處有期徒刑六月以
    下，給被告自新機會等語，不可採取，併予敘明。
三、檢察官上訴意旨略稱：被告多次施用毒品案件，迭經裁定觀察勒戒及強制戒治等
    保安處分程序，刑事部分並經判處有期徒刑四月確定，足見未收遏阻、警惕之效
    ，不宜僅加重有期徒刑六月，否則無異間接鼓勵施用毒品之被告再犯。又就扣案
    毒品，竟因被告無意義之辯詞，而嚴重浪費司法資源之不利益，應由被告自行承
    擔。檢察官於原審法院審理當庭求處有期徒刑一年八月，冀求被告能藉由較長之
    刑期，戒斷難戒之毒癮，原審判決諭知被告有期徒刑十月，難謂妥適。請撤銷原
    判決，另判處被告有期徒刑一年八月等語。本院查第一審檢察官起訴書並未於起
    訴書內具體求刑。第一審公訴檢察官於原審法院審判庭並未就刑法第五十七條科
    刑時應審酌一切情狀，尤應注意該法條所列十事項為科刑輕重之標準，負說服之
    責任，使原審法院法官依公訴檢察官求刑科刑。僅因被告係有前科累犯，且前有
    施用毒品犯行，經裁定觀察勒戒及強制戒治等情。惟施用毒品犯行應注重在執行
    觀察勒戒或強制戒治中之治療及心理輔導，使施用毒品者，決心不再施用毒品或
    戒斷毒癮，使其心理擺脫過去施用毒品的陰影。次查毒品危害防制條例第十條所
    定施用毒品罪，九十二年七月九日修正公布，並未提高刑度。至被告在法院審理
    中之辯詞，法院應依法審理詳細調查，不得認為浪費司法資源，是檢察官上訴意
    旨指摘原審判決量刑不當，非有理由，應予駁回。
四、據上論結：應依刑事訴訟法第三百六十八條，判決如主文。
本案經檢察官甲○○到庭執行職務。
中      華      民      國      九十四     年     三      月   三十一   日
                                臺灣高等法院臺中分院刑事第二庭
                                      審判長法  官  方  艤  駐
                                            法  官  胡  森  田
                                            法  官  蕭  錦  鍾
右正本證明與原本無異。
不得上訴。
                                            書記官  江  玉  萍
中      華      民      國      九十四     年     三      月   三十一   日
附錄論罪科刑法條：
毒品危害防制條例第十條第二項：
施用第二級毒品者，處三年以下有期徒刑。
                                                                        Ｒ
